---
title: "Main note"
author: "Heyang Gong"
output: 
  html_document: 
    number_sections: yes
    toc: yes
---

```{r setup,eval=TRUE, echo=FALSE, warning=FALSE,message=FALSE}
knitr::opts_chunk$set(eval = FALSE, echo = TRUE, message = FALSE, warning = FALSE)
```

This file aims to 

```{r, include = F}
gongfunc::set_py()
library(tidyverse)
file.create("README.md")
file.create("what-brings-you-here.md")
```



## Quick start

条件本质上确界的概念最初定义于 [Barron(2003)](https://link.springer.com/article/10.1007%2Fs00245-003-0776-4). 这个理论最简单的应用就是从 数据中估计出一些不等式，本质就是必要条件或者充分条件关系，详情见 `inquality-estimation-from-data`。

### 慧慧的观点和建议

[the least squares estimator of random variables under sublinear expectations](https://www.sciencedirect.com/science/article/pii/S0022247X17301701), In this paper, The conditional coherent risk measure is defined as 
$$\mathop{ess.sup}_{p \in \mathcal{P}} E_P[X|\mathcal{F}_t]$$
但是这个和条件本质上确界并不是一个东西。因为条件本质上却界 $Ess.sup[X|\mathcal{C}]$ 就是 几乎出处不小于 $X$ 的 $\mathcal{C}$ 可测随机变量中最小的一个。这个好像并不是。

论文 [What risk measures are time consistent for all
filtrations?](1007.0610.pdf) 中的定理Theorem 2.2. Let ρ be a coherent risk measure having the Fatou property with
a time-consistent extension for any (simple) filtration of the probability space. then the risk $\rho(X)$ 可能是 它的本质上确界或者其他。似乎没有什么用！

[Complex martingales and asymptotic enumeration](1064.08305.pdf) 文章中定义一个 conditional diameter
$$diam(X) = \mathop{ess.sup}_{X,X^{'}独立复制}|X-X^{'}| \rightarrow diam(X|\mathcal{C}) = \mathop{ess.sup}(|X-X^{'}||\mathcal{C}) $$

感觉这个玩意儿也没有什么用。不过这篇文章非常正式的引用了 Barron(2003). 

[BACKWARD STOCHASTIC DIFFERENCE EQUATIONS AND NEARLY TIME-CONSISTENT NONLINEAR EXPECTATIONS](090763688.pdf) 中比较定理Theorem 3.2 (comparison theorem)的中的证明用到了这个条件本质上确界工具。


